# 关于国有独资或全资企业之间无偿划拨子公司的会计处理

提问人：木叶白牙 时间：2017-02-12 23:18:12
老师们好： 关于国有独资或全资企业之间无偿划拨子公司的会计处理对于划出企业的会计处理合并财务报表中规定“划出企业与被划拨企业之间在控制权转移之前发生的未实现内部损益，应转入资本公积（资本溢价），资本公积（资本溢价）不足冲减的，依次冲减盈余公积和未分配利润。”这部分怎么理解？能否举个简单的例子？

回答人：chenyiwei
首先要明确：该规定仅适用于“三去一降一补”这一特定背景下的企业股权无偿划转，不适用于其他情形下的划转。 其次，该做法“划出企业与被划拨企业之间在控制权转移之前发生的未实现内部损益，应转入资本公积（资本溢价），资本公积（资本溢价）不足冲减的，依次冲减盈余公积和未分配利润”，按照一般处置子公司的处理，原先未实现的内部顺流交易损益应在丧失控制权时转入投资收益，逆流交易未实现损益则不作处理。但此处的规定不区分原先未实现损益的内部交易类型，一律调整资本公积处理，实际上类似于将顺流交易中未实现损益的处理，只不过因为划转时不确认损益，所以就一并按权益性交易原则调整资本公积了。